臺灣屏東地方法院刑事判決　　　　　　　　　　　　　九十年度交易字第一八號
　　公　訴　人　臺灣屏東地方法院檢察署檢察官
　　被　　　告　丙○○
右列被告因過失傷害等案件，經檢察官提起公訴（九十年度偵字第四五四二號），本
院判決如左：
     主  文
丙○○因過失傷害人，處有期徒刑肆月，如易科罰金以參佰元折算壹日。
     事  實
丙○○明知飲酒後不得駕車，仍於民國九十年一月十六日凌晨時分，在飲酒後（肇事
後近二個半小時，吐氣所含酒精成份測定值○‧三三ＭＧ／Ｌ），駕駛車號Ｊ九─三
二六八號小客車，自屏東縣里港地區往屏東市方向行駛，迨當日零時五十分許，北向
途經當時限速四十公里之屏東市○○路，擬通過設有行車管制號誌但未運作，且無交
通警察指揮之青島街交岔路口時，適有乙○○騎駛車號ＰＡＨ─三五一號機車附載其
妻甲○○○，沿屬支線道之青島街西向行駛亦至該交岔路口。茲丙○○本應注意駕駛
人駕駛汽車，除不得超速行駛外，於行經無號誌之交岔路口時，尤應留心車前狀況，
減速慢行，作隨時停車之必要安全準備措施，且依當時天候晴；雖係夜間，然有車燈
照明；道路無障礙物遮擋視線，視距尚可之狀況，復無不能注意之情事。詎丙○○大
意輕忽，於通過上開交岔路口時，不唯未注意車前狀況並減速慢行，卻猶率以時速約
四十公里至五十公里之速度超速行駛；而微量飲酒後之乙○○，亦疏未注意其車前狀
況，並作隨時停車之準備，且未暫停讓屬在幹線道行駛之丙○○人車先行，兩車因而
碰撞，造成乙○○受有左側股骨骨折、額部撕裂傷及頭部外傷併腦震盪之傷害；甲○○○則受有左側股骨、左側第二、三、四蹠骨、第二趾骨骨折、左膝撕裂傷及頭部外
傷併腦震盪等傷害。丙○○見狀立即下車救護，以其車輛將傷者送醫救治，並停留於
醫院靜候警方調查，於警方未發覺本件車禍行為人前，表明其為肇事者，並陳述案發
經過，自首而接受裁判。
     理  由
一、前揭事實，業據被告丙○○坦承不諱，亦經告訴人乙○○、甲○○○指訴在卷，
    並有診斷證明書二紙可稽。又本件車禍之現場狀況，復有道路交通事故調查報告
    表及現場暨車損照片共十六張可佐，堪予認定。
二、按「汽車駕駛人飲酒後其吐氣所含酒精成份超過每公升○‧二五毫克以上者，不
    得駕車。」、「行車速度，無標誌規定者，在市區道路，時速不得超過四十公里
    （舊）。」、「行經無號誌之交岔路口時，應減速慢行，作隨時停車之準備。」
    、「汽車行駛時，駕駛人應注意車前狀況，並隨時採取必要之安全措施」道路交
    通安全規則第一百十四條第二款、第九十三條第一項第一款（舊）、第九十三條
    第一項第三款及第九十四條第三項分別定有明文。被告肇事後近二個半小時，經
    警檢測其吐氣所含酒精成份達每公升○‧三三毫克，有酒精測定值單一紙可證，
    已逾每公升○‧二五毫克之限制。其次，被告駕車行駛違反上開規定，未注意車
    前狀況並減速慢行作隨時停車之準備，甚而超速行駛以致車禍肇事，上開過失行
    為，乃肇致本件車禍發生之因素，灼然甚明。又告訴人乙○○、甲○○○既因被
    告駕駛行為之過失而受傷，其間即有相當因果關係。此外，告訴人乙○○騎駛機
    車疏未注意其車前狀況，復未暫停讓屬在幹線道行駛之丙○○人車先行，作隨時
    停車之必要安全準備措施，違反道路交通安全規則第九十四條第三項、第九十三
    條第一項第三款及第一百零二條第一項第二款規定，未善盡交通安全法規所課予
    之注意義務，同為肇致本件車禍之因素，惟無解於被告之過失責任，本件事證明
    確，犯行洵堪認定，應予依法論科。
三、核被告所為，係犯刑法第二百八十四條第一項前段之過失傷害罪。被告一過失行
    為，同時造成告訴人乙○○、甲○○○二人受傷之結果，觸犯二相同之罪名，為
    同種想像競合犯，應論以一罪。又被告於肇事後立即下車救護告訴人等，以其車
    輛將傷者送醫救治，並停留於醫院靜候警方調查，表明其為肇事者，而陳述案發
    經過，則據證人即調查本件交通事故之員警王傳國證稱：「我們到達時，轄區員
    警告訴我們肇事者已將傷者送醫院，我們當時並不知道何人是肇事者。後來我們
    去醫院先找傷者，受傷者也沒有說何人肇事，我問完傷者之後，出來問何人肇事
    ，被告就馬上主動承認是他肇事的。當時因為傷者在加護病房，所以也沒有多問
    。我們當時在詢問被告的時候，他也很配合，而且我是在處理完現場花了一個小
    時之後，才到醫院，他還在醫院配合我們的訊問。」等語綦詳，堪認被告對於未
    發覺之犯罪自首而接受裁判，應依刑法第六十二條前段規定減輕其刑。爰審酌被
    告飲酒後開車上路，造成其他交通參與者安全上之威脅，應予責難，另考量其素
    行良好，係一時輕忽而肇事致人受傷，且本件車禍亦有可歸咎於告訴人乙○○者
    ，礙於雙方就賠償數額仍有歧見，而未達成和解，且本件案發後，被告陸續賠付
    告訴人二人數萬元之醫藥費用，亦曾申請調解，足見其非無彌補告訴人二人損害
    之誠意，犯後態度尚可等一切情狀，量處如主文所示之刑，並諭知易科罰金之折
    算標準。
四、至被告飲酒後駕駛車輛，所涉公共危險罪嫌，經檢察官以被告吐氣所含酒精成份
    測定值遠低於○‧五五之取締標準，且被告於接受調查時，警方所制作之測試觀
    察紀錄表，祇記載其涉嫌酒後開車肇事，復參酌被告肇事後猶能開車將傷者送醫
    急救等情，認被告所犯公共危險罪嫌不足，而為不起訴處分在案。本院援上開論
    據，復以告訴人乙○○自承係微量飲酒後駕車，且被告與告訴人俱供陳本件肇事
    路段光線昏暗，再則本件車禍肇因於被告與告訴人乙○○雙方各自程度不等之注
    意疏失，難認係被告處於酒醉酩酊之生理狀態所使然，是尚乏充分之積極證據，
    證明被告已達酒醉之程度，附此敘明。
據上論斷，應依刑事訴訟法第二百九十九條第一項前段，刑法第二百八十四條第一項
前段、第六十二條前段、第五十五條、第四十一條第一項，罰金罰鍰提高標準條例第
一條前段、第二條，判決如主文。
中      華      民      國      九十一    年      一      月    十四    日
                                             法  官  蔡憲德
右正本證明與原本無異。
對於本判決如有不服應於收受送達後十日內向本院提出上訴書狀上訴於台灣高等法院
高雄分院並按他造當事人之人數附具繕本。
                                             書記官  林鴻仁
中      華      民      國      九十一    年      一      月    十四    日
附錄本案論罪科刑法條
刑法第二百八十四條第一項前段：
因過失傷害人者，處六月以下有期徒刑、拘役或五百元以下罰金。
